# 请教陈版主房地产审核进度与付款比例的差额的处理

提问人：2009one 时间：2014-02-10 20:27:50
房地产很多合同约定按照月度审核进度的70%或者80%比例付款。一般施工方按照付款金额开具发票，请教陈版主合同约定付款比例和审核进度之间的差额要不要进行会计处理？要不要确认开发成本？ 我个人觉得审核进度和付款比例的差额符合负债确认的三个条件，按照建造合同准则是完工百分比法确认施工方的收入和成本，那么开发商是不是也应该按照同样的金额确认为相应的资产和负债？确认为资产是否符合准则规定？

回答人：chenyiwei
基本上赞同你的理解。审核进度和付款比例的差额符合负债确认的三个条件，应确认相应的应付工程款负债；相应地，由这部分差额所形成的开发项目支出也成为了开发企业可控制的、由过去的交易形成的、可带来未来经济利益的资源，所以也符合确认为开发企业资产的条件。也就是说资产和负债的确认这两者实际上是互为条件的。 这种情况不同于待执行合同。待执行合同除非构成亏损合同，否则是不应确认资产和负债的。但是，此处建造承包商已经履行了主要的合同义务，而开发商付款义务的履行进度低于施工企业的完工进度，因此不属于待执行合同。